臺灣桃園地方法院刑事判決
111年度簡上字第449號
上  訴  人  臺灣桃園地方檢察署檢察官 
被      告  李詩蘋


上列上訴人因被告犯竊盜案件，不服本院中華民國111年5月27日
所為111年度壢簡字第711號第一審刑事簡易判決（偵查案號：11
1年度偵字第12011號），提起上訴，本院管轄第二審之合議庭判
決如下：
    主  文
上訴駁回。
    事實及理由
一、本案經本院合議庭審理結果，認原審簡易判決認事用法及量
　　刑均無不當，應予維持，其餘引用原審簡易判決書記載之事
    實、證據及理由（如附件原審判決書）。
二、檢察官上訴意旨略以：被告之前案紀錄是否構成累犯，關係
　　法定刑之變動，影響法律適用有無違法，與單純將之作為量
    刑因子僅影響宣告刑之情形不同，原審判決認為既已審酌「
    犯罪行為人之品行」即可取代「累犯加重其刑之適用」，亦
    有誤會，爰請求撤銷原判決，另論以累犯並加重其刑。
三、按被告於第二審經合法傳喚，無正當之理由不到庭者，得不
    待其陳述，逕行判決，刑事訴訟法第371條定有明文。對簡
    易判決處刑不服而上訴者，得準用上開規定，此觀諸刑事訴
    訟法第455條之1第3項之規定自明。本案被告經本院合法傳
    喚後，無正當理由未到庭，此有個人戶籍資料查詢結果、臺
    灣高等法院在監在押全國紀錄表及本院送達證書及點名單等
    件在卷可稽，依前開規定，爰不待其陳述逕為一造辯論判決
    。
四、經查：
　  檢察官若未主張或具體指出證明方法，法院因而未論以累犯
    或依累犯規定加重其刑，基於累犯資料本來即可以在刑法第
    57 條第5款「犯罪行為人之品行」中予以負面評價，自仍得
    就被告可能構成累犯之前科、素行資料，列為刑法第57條第
    5 款所定「犯罪行為人之品行」之審酌事項。於此情形，該
    可能構成累犯之前科、素行資料既已列為量刑審酌事由，對
    被告所應負擔之罪責予以充分評價，依重複評價禁止之精神
    ，自無許檢察官事後循上訴程序，以該業經列為量刑審酌之
    事由應改論以累犯並加重其刑為由，指摘原判決未依累犯規
    定加重其刑違法或不當。（最高法院110年度台上大字第566
    0號裁定意旨參照）。查本件原審判決業於判決理由中說明
    不論及累犯之理由，然本案檢察官就後階段是否應加重其刑
    之事項，於起訴書、原審及本院審理程序之量刑辯論時，均
    未具體主張應加重其刑或指出應加重其刑之證明方法，此有
    起訴書及本院審理筆錄各1份在卷可參（見本院卷壢簡卷第7
    -8頁、第42頁、本院簡上卷第83頁），故檢察官就後階段是
    否應加重其刑之事項，尚難認已有主張並具體指出證明之方
    法，並經法院踐行調查、辯論程序，而得作為是否加重其刑
    之裁判基礎，原審將被告之上開前科紀錄列入刑法第57條第
    5款之量刑審酌事由，依上開大法庭裁定之意旨，即難謂有
    適用法律違法不當之處，且依重複評價禁止之精神，亦無許檢
    察官事後循上訴程序，以該業經列為量刑審酌之事由應改論
    以累犯並加重其刑為由，指摘原判決未依累犯規定加重其刑
    違法或不當。綜上，檢察官上訴為無理由，應予駁回。
據上論斷，依刑事訴訟法第455條之1第1項、第3項、第368條、
第373條，判決如主文。
本案經檢察官楊挺宏聲請以簡易判決處刑，檢察官林奕瑋到庭執
行職務。　　　　
中　　華　　民　　國　　111 　年　　10 　　月　　11 　日
                  刑事第七庭　審判長法　官　陳佳宏
　　　　　　　　　　　　　　 　 　　法　官　方楷烽
　　　　　　　　　　　　　　　　　　法　官　黃弘宇
以上正本證明與原本無異。
不得上訴。
　　　　　　　　　　　　　　　      書記官　 洪郁筑
中　　華　　民　　國　　111 　年　　12　　月　　5 　　日




附件：
臺灣桃園地方法院刑事簡易判決
111年度壢簡字第711號
聲  請  人　臺灣桃園地方檢察署檢察官
被　　　告　李詩蘋　女　民國00年0月00日生
　　　　　　　　　　身分證統一編號：Z000000000號
　　　　　　　　　　住○○市○鎮區○○路000巷00號
上列被告因竊盜案件，經檢察官聲請以簡易判決處刑（111年度
偵字第12011號），本院判決如下：
    主  文
李詩蘋犯竊盜罪，處有期徒刑伍月，如易科罰金，以新臺幣壹仟
元折算壹日。
未扣案之夾娃娃機臺主機板壹套沒收之，於全部或一部不能沒收
或不宜執行沒收時，追徵其價額。
    犯罪事實及理由
一、本案犯罪事實及證據，均引用檢察官聲請簡易判決處刑書（
    如附件）之記載。
二、論罪科刑：
　㈠罪名：
　　核被告所為，係犯刑法第320條第1項之竊盜罪。
　㈡罪數關係：
　　被告本案竊取鑰匙1支及夾娃娃機臺主機板1套之行為，係出
    於單一犯意，在密接之時、地為之，各行為之獨立性極為薄
    弱，應視為數個舉動之接續實行，而論以接續犯之一罪。
　㈢量刑：
　　茲以行為人之責任為基礎，本院審酌被告正值壯年，不思以
    己力獲取財物，任意竊取他人物品，欠缺尊重他人財產權之
    觀念，危害社會秩序，且其前已因多起竊盜案件，經法院判
    處罪刑確定並執行完畢，猶不知悔改，再度為本案犯行，所
    為實值非難；惟念被告犯罪後坦承犯行之態度，及其自陳國
    中畢業之智識程度、職業工、經濟小康之生活狀況，暨其行
    為時之年紀、素行、犯罪動機、目的、手段、情節、被害人
    所受損害等一切情狀，爰量處如主文所示之刑，並諭知易科
    罰金之折算標準，以資懲儆。
三、又基於我國刑事訴訟法採改良式當事人進行主義之精神，關
    於被告是否適用累犯規定加重其刑，檢察官應分別就被告構
    成累犯之事實及加重量刑之理由，盡其主張及具體指出證明
    方法之責（最高法院110年度台上大字第5660號裁定意旨參
    照）。本案聲請簡易判決處刑書意旨固認被告構成累犯，惟
    未具體指出證明方法，而刑法第47條關於累犯之規定，其法
    律效果為「加重其刑至二分之一」，即適用累犯而加重其刑
    後，已「不可量處原本法條所明定之最低法定本刑」，且「
    可以量處超過原本法條所明定之最高法定本刑」，本院前揭
    審酌量刑各情後，認本案並無「量處原本法條所明定之最低
    法定本刑」或「量處超過原本法條所明定之最高法定本刑」
    之必要，聲請簡易判決處刑書所載被告執行有期徒刑完畢之
    前案紀錄，既屬被告素行內容之一，而為本院量刑時審酌之
    品行事項，對於被告所應負擔之罪責已充分評價，爰不另就
    被告是否構成累犯加重其刑予以論斷，附此敘明。
四、沒收之說明：
    被告所竊得之鑰匙1支及夾娃娃機臺主機板1套，均屬本案之
    犯罪所得，前者核屬被害人個人專用之物，經被害人換鎖後
    ，前揭物品即失去作用，且該等物品之客觀財產價值低微，
    若予沒收，顯然欠缺刑法上之重要性，爰依刑法第38條之2
    第2項之規定，不予宣告沒收或追徵；至夾娃娃機臺主機板
    部分，價值新臺幣（下同）6000元，業據被害人陳明在卷（
    見偵卷第24頁），被告迄未以原物返還或以金錢賠償被害人
    ，自應依刑法第38條之1第1項前段、第3項，宣告沒收之，
    於全部或一部不能沒收或不宜執行沒收時，追徵其價額。　
五、依刑事訴訟法第449條第1項前段、第454條第2項、第450條
    第1項，刑法第320條第1項、刑法第41條第1項前段、第38條
    之1第1項、第3項，刑法施行法第1條之1第1項，逕以簡易判
    決處刑如主文。
六、本案經檢察官楊挺宏聲請以簡易判決處刑。
七、如不服本判決，得自收受送達之翌日起20日內，向本院提出
    上訴狀，上訴於本院第二審合議庭（須附繕本）。
中    華    民    國    111   年     5    月    27    日
                  刑事第十一庭  法  官  蔡旻穎　
以上正本證明與原本無異。
如不服本判決，應於判決送達後20日內向本院提出上訴狀（應附
繕本）。
　　　　　　　　　　　　　　　  書記官　黃瓊儀
中　　華　　民　　國　　111 　年　　5 　　月　　27　　日
附錄本案論罪科刑法條全文：
中華民國刑法第320條
意圖為自己或第三人不法之所有，而竊取他人之動產者，為竊盜
罪，處5年以下有期徒刑、拘役或50萬元以下罰金。
意圖為自己或第三人不法之利益，而竊佔他人之不動產者，依前
項之規定處斷。
前二項之未遂犯罰之。　

中華民國刑法施行法第1條之1
中華民國94年1月7日刑法修正施行後，刑法分則編所定罰金之貨
幣單位為新臺幣。
94年1月7日刑法修正時，刑法分則編未修正之條文定有罰金者，
自94年1月7日刑法修正施行後，就其所定數額提高為30倍。但72
年6月26日至94年1月7日新增或修正之條文，就其所定數額提高
為3倍。

附件：
臺灣桃園地方檢察署檢察官聲請簡易判決處刑書　
                                    111年度偵字第12011號
　　被　　　告　李詩蘋　女　43歲（民國00年0月00日生）
　　　　　　　　　　　　住○○市○鎮區○○路000巷00號
　　　　　　　　　　　　國民身分證統一編號：Z000000000號
上列被告因竊盜案件，業經偵查終結，認為宜以簡易判決處刑，
茲將犯罪事實及證據並所犯法條分敘如下：
　　　　　犯罪事實
一、李詩蘋前因竊盜、毒品等案件，經臺灣桃園地方法院以104
    年度聲字第4998號判決判處應執行有期徒刑3年8月確定，於
    民國107年8月8日假釋出監，並付保護管束，於108年7月11
    日保護管束期滿，假釋未經撤銷，其未執行之刑以已執行論
    。詎猶不知悔改，於111年1月13日上午11時47分許，前往桃
    園市○○區○○路000號選物販賣機店內，趁四下無人之際，至
    店內房間拿取鑰匙，並以該鑰匙開啟店內林鴻明所有之夾娃
    娃機臺後，竊取該機臺之主機板1套，得手後旋即離去，嗣
    林鴻明發現遭竊，經調閱監視器並報警查悉上情。
二、案經林鴻明訴由桃園市政府警察局中壢分局報告偵辦。
　　　　　證據並所犯法條
一、上開犯罪事實，業據被告李詩蘋於警詢時及偵查中供承不諱
    ，核與告訴人林鴻明於警詢中指述情節相符，並有監視器錄
    影畫面照片6張、監視器錄影光碟1片在卷可稽，被告之犯嫌
    ，堪予認定。
二、核被告所為，係犯刑法第320條第1項之竊盜罪嫌。又被告前
    有如事實欄所載之犯罪科刑及執行情形，有刑案資料查註紀
    錄表在卷可參，於有期徒刑執行完畢後，5年以內故意再犯
    本件有期徒刑以上之罪，為累犯，請依刑法第47條第1項規
    定及司法院大法官解釋釋字第775號解釋意旨裁量是否加重
    其刑。末被告犯罪所得，請依法沒收，若無不能沒收，請追
    徵其價額。
三、依刑事訴訟法第451條第1項聲請逕以簡易判決處刑。
　　此　　致
臺灣桃園地方法院
中　　華　　民　　國　  111　　年　　3 　 月　　31　　日
　　　　　　　　　　　　 　    檢 察 官  楊挺宏
本件證明與原本無異
中　　華　　民　　國　  111　　年　　4 　 月　　12　　日
　　　　　　　　　　　　 　    書 記 官  李純慧
附記事項：
本件係依刑事訴訟法簡易程序辦理，法院簡易庭得不傳喚被告、
輔佐人、告訴人、告發人等出庭即以簡易判決處刑；被告、被害
人、告訴人等對告訴乃論案件如已達成民事和解而要撤回告訴或
對非告訴乃論案件認有受傳喚到庭陳述意見之必要時，請即另以
書狀向簡易法庭陳述或請求傳訊。 
參考法條：
刑法第320條第1項
意圖為自己或第三人不法之所有，而竊取他人之動產者，為竊盜
罪，處 5 年以下有期徒刑、拘役或 50 萬元以下罰金。
意圖為自己或第三人不法之利益，而竊佔他人之不動產者，依前
項之規定處斷。
前二項之未遂犯罰之。